# 请教陈版！FVTPL的公允价值变动收益是否确认递延所得税负债

提问人：溜达达 时间：2018-04-28 13:57:29
公司购买的银行理财产品为保本浮动收益型，浮动收益与黄金价格挂钩，我们将其确认为以公允价值计量且其变动计入当期损益的金融资产，期末时点按照未来现金流量折现的方法确认了相应的公允价值变动收益，使得账面价值大于计税基础。该理财产品预期于期末时点后 2 个月内到期。请问于期末时点能否不确认该FVTPL公允价值变动部分的递延所得税负债？

回答人：chenyiwei
这类情况，资产的账面价值大于计税基础，且不属于《企业会计准则第 18 号——所得税》第十一条规定的可以豁免确认递延所得税负债的情形，故应确认递延所得税负债。